【裁判字號】    99,易緝,61
【裁判日期】    990325
【裁判案由】    竊盜
【裁判全文】
臺灣臺中地方法院刑事判決              99年度易緝字第61號
公  訴  人  臺灣臺中地方法院檢察署檢察官
被      告  辛○○
上列被告因竊盜案件，經檢察官提起公訴（98年度偵字第3098號
），暨於第一審辯論終結前，就與本案相牽連之犯罪追加起訴（
98年度偵字第4273號），本院判決如下：
    主    文
辛○○犯如附表所示之竊盜罪，共拾罪，各處如附表所示之刑，
並均應於刑之執行前，令入勞動場所強制工作，期間為年。宣
告刑中有期徒刑部分應執行有期徒刑壹年陸月，如易科罰金，以
新臺幣壹仟元折算壹日。
    犯罪事實
一、辛○○有多次竊盜前科；其於民國九十五年間，復因竊盜案
    件，經臺灣臺北地方法院以九十五年度易字第一三二三號判
    處有期徒刑八月確定；後於九十六年間，再因竊盜及詐欺案
    件，由本院以九十六年度中簡字第三四九三號判處有期徒刑
    五月、四月，並分別減刑為有期徒刑二月又十五日、二月，
    且定應執行刑為有期徒刑四月確定，嗣二案接續為執行，其
    入監服刑後，甫在九十七年八月三十一日因縮刑期滿執行完
    畢；詎辛○○仍不知悔改，復因欠缺尊重他人財產權之正確
    觀念，為圖自己所有之不法利益，任意竊取他人之物，對於
    竊盜犯罪已成為日常之慣性行為，而有犯罪之習慣，猶基於
    意圖為自己不法所有之竊盜犯意，先後於如附表所示之時間
    ，在如附表顯示之地點，皆以如附表所示扒竊之方式，竊取
    如附表明示己○○等人之財物，其得手後隨即將所竊得之現
    款或消費券留供己用，其餘無變現價值之物品則予以任意棄
    置於路旁。嗣辛○○於九十八年一月二十四日二十二時三十
    分許，在臺中市○區○○街四九號前，竊得如附表編號10所
    示丙○○之財物，並將所竊取丙○○之皮夾丟棄在臺中市○
    區○○街四三號前攤位之下方時，適為丙○○察覺有異而當
    場查獲，並報警處理，始由警進而查悉上情。
二、案經臺中市警察局第二分局報請臺灣臺中地方法院檢察署檢
    察官偵查起訴，暨臺中市警察局第二分局移送臺灣臺中地方
    法院檢察署檢察官偵查後，於本院第一審辯論終結前，就與
    本案相牽連之犯罪追加起訴。
    理    由
一、證據能力方面：
  (一)按被告之自白，須非出於強暴、脅迫、利誘、詐欺、疲勞訊
    問、違法羈押或其他不正之方法，且與事實相符者，始得採
    為證據，如果被告之自白，係出於不正之方法，並非自由陳
    述，即其取得自白之程序，已非適法，則不問自白內容是否
    確與事實相符，因其非適法之證據，即不能採為判決之基礎
    ，故審理事實之法院，遇有被告對於自白提出刑求之抗辯時
    ，或有跡象可以認為被告受有刑求，即應先於其他事實而為
    調查，蓋被告若主張其供認犯罪之自白係出於非任意性，則
    此項辯解能否成立，倘關係公平正義之維護及被告利益至鉅
    ，依刑事訴訟法第一百六十三條第二項規定，法院應依職權
    調查之，非可僅憑被告未提出證據供法院調查，即逕認其自
    白非出於非任意性之辯解不能成立（最高法院93年度台上字
    第2541號、89年度台上字第1456號判決意旨參照）。本件被
    告辛○○於本院訊問時主張：伊在警詢時，係因當時幫伊製
    作筆錄之員警所逼迫，要伊認一認，之後再向法院請求保釋
    之機會，伊才順警察之意，將非伊所為之如附表編號01至編
    號03所示竊盜犯行亦承擔下來，故其於警詢中關此部分之自
    白，因出於脅迫、誘導，並不具任意性，亦與實情並不相符
    云云，被告既主張其於警詢時之部分自白非出於任意性，本
    院自應先於其他事實而調查。經查，被告業已自承其接受員
    警訊問時並無受到以強暴、詐欺、疲勞訊問、違法羈押或其
    他不正之方式為不法取供之情形，而證人即為被告製作筆錄
    之員警丑○○於本院審理時亦到庭證稱：伊詢問辛○○之當
    時，均係由辛○○出於自由意志為回答，伊既無脅迫、誘導
    之情事，也無強迫要求辛○○必須將非伊所為之竊盜犯行一
    併擔下來等語綦詳（見本院易字第620號卷第32頁至第33頁
    反面，易緝字第61號卷第28頁及其反面），被告既未具體指
    稱員警丑○○係以如何之脅迫、誘導之方式，強命其必為不
    利於己之供述，僅空泛聲稱：員警詢問時有強命伊坦陳，之
    後再向法院請求保釋之機會，故當時部分自白非出於任意性
    云云，自已難予擅加採認。況依被告於警詢當時之受訊狀況
    ，亦無具體事證顯示其有遭不當壓力而含糊承認所有犯行之
    景況，被告且於嗣後移由檢察官偵訊及法院為羈押訊問時，
    仍供認如附表編號01至編號03所示之偷竊犯行確實同為其所
    為之情不諱（見偵字第3098號卷第5頁至第6頁，本院聲羈字
    第118號卷第4頁至第5頁），被告苟非確有為本件此部分之
    犯罪情節，衡情亦應無就此部分罪行亦擅加自白，故陷自己
    承擔多數罪責之理，是被告質疑其警詢中關此部分自白任意
    性之上述辯詞，當已無可採認。綜此，被告於警詢時所為此
    部分之自白亦得認係本於自由意志為陳述，並無其所謂出於
    脅迫、誘導之情形，而經本院調查其他必要證據之結果，被
    告此部分之自白復核與客觀事實相互合（詳後述），自得
    採為本件論斷之憑據。
  (二)另按被告以外之人（包括證人、鑑定人、告訴人、被害人及
    共同被告等）於審判外之陳述雖不符刑事訴訟法第一百五十
    九條之一至之四等四條之規定，而經當事人於審判程序同意
    作為證據，法院審酌該言詞陳述或書面陳述作成時之情況，
    認為適當者，亦得為證據；當事人、代理人或辯護人於法院
    調查證據時，知有刑事訴訟法第一百五十九條第一項不得為
    證據之情形，而未於言詞辯論終結前聲明異議者，視為有前
    項之同意，同法第一百五十九條之五定有明文。立法意旨在
    於傳聞證據未經當事人之反對詰問予以核實，原則上先予排
    除；惟若當事人已放棄反對詰問權，於審判程序中表明同意
    該等傳聞證據可作為證據；或於言詞辯論終結前未聲明異議
    ，基於尊重當事人對傳聞證據之處分權及證據資料愈豐富，
    愈有助於真實發見之理念，且強化言詞辯論主義，使訴訟程
    序得以順暢進行，上開傳聞證據亦均具有證據能力。本件被
    告辛○○已於本院表示就被害人己○○、庚○○、寅○○、
    乙○○、戊○○、甲○○、卯○○、壬○○、丁○○、丙○○等人於警詢中之言詞陳述內容並無異見，且同意作為證據
    （見本院易緝字第61號卷第28頁反面），經本院審酌被害人
    己○○等人此等陳述作成時之客觀狀況，並無任何遭不當施
    壓或干擾，亦未有具體事證顯示渠等有蒙受不當取供之情形
    ，因認以之作為本案之證據亦屬適當，依上開刑事訴訟法第
    一百五十九條之五第一項之規定，自得作為證據使用，合先
    敘明。
二、上揭如附表編號04至編號10所示之竊盜犯行，業據被告辛○○於警詢、偵查及本院訊問時均供認不諱，核與如附表編號
    04至編號10所示之被害人乙○○、戊○○、甲○○、卯○○
    、壬○○、丁○○、丙○○等人於警詢時所指訴在如附表所
    示之各該時地，隨身財物有遭扒竊之被害情節均大致吻合（
    見中分二偵字第0980002883號卷第14頁至第16頁、第22頁至
    第28頁，偵字第4273號卷第7頁至第9頁反面、第40頁及其反
    面）；另本件此部分復有贓物認領保管單、失竊物品照片、
    辛○○涉嫌竊盜現場圖、犯罪現場照片等件附卷可稽（見中
    分二偵字第0980002883號卷第33頁，第39頁至第42頁、第51
    頁至第52頁，偵字第4273號卷第10頁至第12頁、第14頁至第
    15頁、第20頁至第21頁、第41頁），是被告關此部分所為前
    揭自白，核皆與客觀事實相符，堪予採信。準此，本件此部
    分事證已臻明確，被告所為如附表編號04至編號10所示之竊
    盜犯行均洵堪認定。
三、另訊據被告辛○○就如附表編號01至編號03所示之竊盜犯行
    則矢口否認之，辯稱：伊是臺北人，在臺中並沒有居所。九
    十八年一月二十三日伊人還在臺北，並有至友人子○○之家
    中探訪，當天晚上離開子○○家後係先回自己住處，伊是在
    翌日即同年月二十四日才南下臺中，並在下午才抵達，旋前
    往臺中市○區○○街商圈行竊逛街遊客，如附表編號01至03
    所示之被害人己○○、庚○○、寅○○等人之財物均在九十
    八年一月二十三日下午即遭扒竊，當時伊人既不在臺中，此
    部分偷竊行為自非伊所為云云；經查：
  (一)上揭如附表編號01至編號03所示之竊盜犯行，業據被告辛○○於警詢、偵查及本院為羈押訊問時均供認不諱，與如附表
    編號01至編號03所示之被害人己○○、庚○○、寅○○於警
    詢時所指訴在如附表所示之各該時地，隨身財物有遭扒竊之
    被害情節互核均適正相符（見中分二偵字第0980002883號卷
    第17頁至第21頁，偵字第3098號卷第12頁至第13頁、第16頁
    至第17頁）；另本件此部分復有認領保管單、失竊物品照片
    、辛○○涉嫌竊盜現場圖等件附卷可稽（見中分二偵字第09
    80002883號卷第43頁至第46頁、第51頁，偵字第3098號卷第
    14頁、第18頁）；準此本件如附表編號01至編號03所示之扒
    竊犯罪，應亦係被告所為，當允無疑義。
  (二)被告辛○○嗣於本院訊問時，固翻異前詞，矢口否認本件此
    部分三次竊盜犯行亦係其所為，並以前揭情詞置辯；然其前
    於警詢、偵查及本院為羈押訊問時均已詳實坦認本件此部分
    偷竊犯罪之情節綦詳，業如前述；而被告於歷次訊問時復皆
    未曾陳稱其於偵查或本院為羈押訊問時有受到強暴、脅迫或
    不法取供之情形；另其於警詢時關此部分所為之自白，亦無
    非出於任意性之情事，同已見前所論述，被告苟非確有本件
    此部分之犯罪情節，豈有猶恣意掩蓋實情，甚而於檢察官、
    法官為訊問時均擅為犯罪之坦認之理，自堪認被告先前關此
    部分自白之陳述，亦適與客觀事實相符而堪予採認。另證人
    即被告之友人子○○雖於本院審理時附和被告所言，證稱：
    九十八年農曆過年前，辛○○確實有到伊家中探訪，是在除
    夕前幾天就來。在那二、三天，辛○○都持續待在伊家中打
    麻將，累了就在家裡的沙發上睡覺，起來後就又糾眾打麻將
    ，一直到除夕當日即九十八年一月二十五日早上，辛○○才
    離開伊住處，說要回家過年等語（見本院易緝字第61號卷第
    26頁至第27頁反面）；惟證人子○○就被告到訪之時間、來
    訪時有無為麻將圈戰之消遣，暨被告在證人子○○家中停留
    期間之久暫，離去返家之日期，其所證均與被告之辯陳內容
    大相逕庭，且無一吻合，是證人子○○之證詞乃屬迴護被告
    所為比附之語，並無足信實，難據為對被告有利認定之憑採
    ，本件此部分之竊盜犯行亦應係被告所為無訛，其嗣後翻異
    前詞所為此部分辯語並無可採，是被告就如附表編號01至編
    號03所示之竊盜犯行，亦堪以論斷。
四、核被告辛○○所為，均係犯刑法第三百二十條第一項之普通
    竊盜罪。另被告有前開犯罪事實欄所載經有期徒刑宣告及執
    行完畢之情形，此有臺灣高等法院被告前案紀錄表可查，被
    告於有期徒刑執行完畢後，五年以內再犯本件皆為有期徒刑
    以上之各罪，均構成累犯，應依刑法第四十七條第一項之規
    定咸予以加重其刑。再按刑法所謂接續犯，係指數行為於同
    時同地或密切接近之時地實施，侵害同一之法益，各行為之
    獨立性極為薄弱，依一般社會健全觀念，在時間差距上，難
    以強行分開，在刑法評價上，以視為數個舉動之接續施行，
    合為包括之一行為予以評價，較為合理，而為包括之一罪（
    最高法院86年台上字第3295號判例意旨參照）。換言之，除
    被竊盜之客體在客觀上可視為屬於同一監督權範圍外，須侵
    害同一之法益，且各行為之獨立性極為薄弱，依一般社會健
    全觀念，在時間差距上，難以強行分開，始足成立接續犯。
    本件被告所為十次普通竊盜犯行，時間雖係密接；惟因各該
    財物之管領權係各自歸屬於不同之財物所有人，侵害之個人
    財產法益各異，難謂屬同一監督權範圍，則被告主觀上對於
    其所竊盜之財物係分屬不同人所有一節，亦應有所認識，是
    被告所為，顯係基於各別犯意而起意行竊，且行為乃迥然互
    異，與接續犯之構成要件尚屬有間，本件被告所為十次普通
    竊盜犯行間，自應予以分論併罰。
五、爰審酌被告辛○○為國小畢業（見臺中市警察局第二分局調
    查筆錄教育程度欄），智識程度雖不高，仍應端正品行，奮
    發向上，竟囿於貪念而扒竊財物，對他人之財產權益擅加侵
    害；且其體無殘缺，不思循正當管道賺取錢財謀生，反起意
    行竊，亦缺乏對他人財產權應予尊重之觀念；兼衡酌被告所
    扒竊財物價值之犯罪所致具體危害，暨犯罪後態度等一切情
    狀，分別量處如主文所示之刑，並定應執行之刑，暨均諭知
    易科罰金之折算標準〔被告行為後，刑法第四十一條業於九
    十八年十二月三十日修正公布。其中刑法第四十一條第一項
    為求用語統一，將原「受六個月以下有期徒刑」修正為「受
    六月以下有期徒刑」，核僅屬文字之修正，無涉有利不利之
    情形。另刑法第四十一條第八項「第一項至第三項規定於數
    罪併罰，其應執行之刑未逾六個月者，亦適用之。」之規定
    ，業經依司法院大法官釋字第六六二號解釋（九十八年六月
    十九日公布）：「中華民國九十四年二月二日修正公布之現
    行刑法第四十一條第二項，關於數罪併罰，數宣告刑均得易
    科罰金，而定應執行刑之刑逾六個月者，排除適用同條第一
    項得易科罰金之規定部分，與憲法第二十三條規定有違，並
    與本院釋字第三六六號解釋意旨不符，應自本解釋公布之日
    起失其效力。」意旨，修正為「第一項至第四項及第七項之
    規定，於數罪併罰之數罪均得易科罰金或易服社會勞動，其
    應執行之刑逾六月者，亦適用之。」，並於九十九年一月一
    日生效施行。是本件所定應執行之刑雖已逾六月，惟依上開
    修正後之規定，仍得易科罰金，應併諭知易科罰金之折算標
    準；且此修正之刑法第四十一條第八項係依釋字第六六二號
    解釋意旨予以明文化，是本件乃逕依上開新法規定予以適用
    ，無庸為新舊法之比較適用〕。
六、末按十八歲以上之竊盜犯、贓物犯，有犯罪之習慣者，得於
    刑之執行前，令入勞動場所強制工作三年，竊盜犯贓物犯保
    安處分條例第三條第一項、第五條第一項前段定有明文。另
    按保安處分係針對受處分人將來之危險性所為之處置，以達
    教化、治療之目的，為刑罰之補充制度。我國現行刑法採刑
    罰與保安處分雙軌制，係在維持行為責任之刑罰原則下，為
    協助行為人再社會化之功能，以及改善行為人潛在之危險性
    格，期能達成根治犯罪原因、預防犯罪之特別目的。是保安
    處分中之強制工作，旨在對嚴重職業性犯罪及欠缺正確工作
    觀念或無正常工作因而犯罪者，強制其從事勞動，學習一技
    之長及正確之謀生觀念，使其日後重返社會，能適應社會生
    活。竊盜犯贓物犯保安處分條例第三條第一項規定，即係本
    於保安處分應受比例原則之規範，使保安處分之宣告，與行
    為人所為行為之嚴重性、行為人所表現之危險性及對於行為
    人未來行為之期待性相當之意旨而制定，而由法院視行為人
    之危險性格，決定應否令入勞動處所強制工作，以達預防之
    目的（最高法院95年度台上字第6446號、第6571號判決意旨
    參照）。查本件被告於九十八年一月二十三日與同年月二十
    四日間，即犯有本件十次竊盜犯行，且依被告之臺灣高等法
    院被告前案紀錄表所載，其前於八十年間，即曾因竊盜案件
    ，經臺灣臺北地方法院以八十年度易字第九一二號判處有期
    徒刑五月，並由臺灣高等法院以八十年度上易字第一三七二
    號駁回上訴而告確定；被告旋於八十一年間，復因竊盜案件
    ，經臺灣臺北地方法院以八十一年度訴字第五七四號判處有
    期徒刑一年確定；其於八十四年間，再因竊盜案件，經臺灣
    臺北地方法院以八十四年度訴字第二一二一號判處有期徒刑
    一年確定；隨即於八十五年間，同因竊盜案件，經臺灣臺北
    地方法院以八十五年度易字第四九二八號判處有期徒刑一年
    二月確定；詎被告仍無法深自反省，戒慎其行，又於八十七
    年間，因竊盜案件，經臺灣板橋地方法院以八十七年度易字
    第一一七七號判處有期徒刑八月確定；後於九十年間，再因
    竊盜案件，由臺灣士林地方法院以九十年度易字第六六號判
    處有期徒刑一年確定；其後在九十二年與九十五年間，同因
    竊盜案件，均經臺灣臺北地方法院先後以九十二年度易字第
    二一五九號、九十五年度易字第一三二三號，分別判處有期
    徒刑八月、八月確定；末於九十六年間，亦因竊盜案件，經
    本院以九十六年度中簡字第三四九三號判處有期徒刑五月，
    減為有期徒刑二月又十五日確定；被告多次為竊盜犯罪，屢
    犯不輟，且時有甫入監執行完畢釋放後未幾即又犯竊盜案件
    之紀錄，其因本件經本院發佈通緝，於九十九年二月十四日
    十三時許，在高雄市左營區○○○路七七七號之「漢神巨蛋
    百貨公司」內，又因涉嫌竊取他人皮包，始經以現行犯現場
    逮捕緝獲，有被告警詢筆錄在卷可憑（見本院易緝字第62號
    卷第8頁至第11頁），足認被告之竊盜行為顯已成為生活上
    之慣行，欠缺正確之謀生觀念，而有恣意竊取別人物品之極
    高機率，嚴重影響他人生活安定與財產權益甚鉅，其所為亦
    具嚴重性、危險性，故本院審酌其生活狀況、偷竊習性等情
    ，認其未來之行為亦無期待性，綜上相互觀察，顯見其已有
    實施竊盜犯罪之習慣。被告既非熟稔憑恃己力謀生之正常管
    道，致未能徹底戒除竊盜之惡習，足認有矯治其惡習、培育
    其正確觀念、性格，俾其能於將來刑滿重返社會時，不再重
    蹈覆轍，並獲新生之必要，自應藉由積極勞動之工作環境，
    使其培養勤奮任事、樂觀進取之態度，以為重返現實社會之
    準備。是就被告犯罪行為之嚴重性、犯罪手段所表現之危險
    性及對其將來行為之期待性綜合觀之，實有令入勞動處所施
    以強制工作，促其學習一技之長並養成勞動習慣之必要。再
    者，竊盜犯贓物犯保安處分條例第二條第四項所稱「應執行
    之刑」，其意義應取其常，而不限於因竊盜罪或贓物罪所處
    之刑為限，即凡因竊盜罪刑或贓物罪刑與其他罪之刑，合併
    定應執行刑在一年以上者，即有本條例之適用，否則其功效
    性將折損泰半，顯非立法本意。查本件被告所犯數竊盜罪，
    個別所處之刑雖均未逾有期徒刑一年，然所犯罪行合併定應
    執行刑已在一年以上，依上開說明，自仍得適用竊盜犯贓物
    犯保安處分條例之相關規定諭知強制工作之保安處分。又被
    告既係有犯罪之習慣而為本案之十次竊盜犯行，自應於各該
    犯行之宣告刑，均依竊盜犯贓物犯保安處分條例第三條第一
    項、第四條、第五條第一項前段之規定，諭知於刑之執行前
    ，令入勞動場所強制工作，其期間為三年之保安處分（按對
    有罪之被告諭知保安處分者，應於判決主文內載明所犯之罪
    ，並分別情形，記載其處分及期間，刑事訴訟法第三百零九
    條第六款定有明文。依上開規定，數罪併罰之被告有宣告保
    安處分強制工作之必要者，應於有宣告必要之各該犯罪主文
    內記載其處分及期間，而非於定應執行時，始為強制工作之
    諭知）。再按保安處分並非刑罰，故刑法數罪併罰之觀念，
    不能適用於保安處分，且刑法第五十一條對於保安處分之執
    行並無明文規定，自不能適用刑法第五十一條定其應執行之
    保安處分。而強制工作為保安處分之一種，如宣告多數強制
    工作者，應依保安處分執行法第四條之一第一項第四款比照
    同法第一款規定執行之，該條項之規定為宣告多數保安處分
    之執行方法，不能資為應由法院定其應執行保安處分之依據
    （最高法院77年度台抗字第639號、90年度台抗字第308號判
    決意旨參照），是則本件自應僅就有期徒刑部分定其應執行
    之刑，無就多數強制工作定其應執行保安處分之餘地。從而
    ，如主文欄所示之保安處分，無從依刑法第五十一條定其應
    執行之保安處分，此部分係屬檢察官之職權，應由檢察官依
    保安處分執行法第四條之一第一項第四款所定之執行方法執
    行之（即宣告多數強制工作，期間相同者，執行其一），併
    予敘明（參見司法院74年3月6日廳刑一字第170號函釋意
    見，亦同此旨）。
據上論斷，應依刑事訴訟法第二百九十九條第一項前段，刑法第
三百二十條第一項、第四十七條第一項、第四十一條第一項前段
、第八項、第五十一條第五款，刑法施行法第一條之一第一項、
第二項前段，竊盜犯贓物犯保安處分條例第三條第一項、第四條
、第五條第一項前段，判決如主文。
本案經檢察官癸○○到庭執行職務。
中    華    民    國    99    年    3     月    25    日
                  刑事第三庭  法  官  陳思成
以上正本證明與原本無異。
如不服本判決應於收受判決後10日內向本院提出上訴書狀，並應
敘述具體理由；其未敘述上訴理由者，應於上訴期間屆滿後20日
內向本院補提理由書（均須按他造當事人之人數附繕本）「切勿
逕送上級法院」。
                              書記官  吳詩琳
中    華    民    國    99    年    3     月    25    日
附錄論罪科刑法條
刑法第三百二十條第一項
意圖為自己或第三人不法之所有，而竊取他人之動產者，為竊盜
罪，處五年以下有期徒刑、拘役或五百元以下罰金。
附表：
┌──┬──────┬───────┬────┬─────┬────┬─────────┬─────┐
│編號│  竊盜時間  │   行竊地點   │ 被害人 │竊得之財物│行竊方式│犯罪與應科處之刑罰│備      註│
│    │            │              │        │（新臺幣）│        │                  │          │
├──┼──────┼───────┼────┼─────┼────┼─────────┼─────┤
│ 01 │98年01月23日│臺中市北區三民│ 己○○ │米色皮夾1 │  扒竊  │辛○○竊盜，累犯，│被害人有領│
│    │15時30分許  │路與育才街交叉│        │個、國民身│        │處有期徒刑月，如│回失竊之現│
│    │            │路口附近      │        │分證、健保│        │易科罰金，以新臺幣│金2900元  │
│    │            │              │        │卡、聯邦銀│        │壹仟元折算壹日。  │          │
│    │            │              │        │行信用卡各│        │                  │          │
│    │            │              │        │1張、現金2│        │                  │          │
│    │            │              │        │900元     │        │                  │          │
├──┼──────┼───────┼────┼─────┼────┼─────────┼─────┤
│ 02 │98年01月23日│臺中市北區一中│ 庚○○ │米黃色皮包│  扒竊  │辛○○竊盜，累犯，│被害人有領│
│    │18時05分許  │街69號附近    │        │1只、國民 │        │處有期徒刑肆月，如│回失竊之面│
│    │            │              │        │身分證、健│        │易科罰金，以新臺幣│額500元之 │
│    │            │              │        │保卡、機車│        │壹仟元折算壹日。  │消費券4張 │
│    │            │              │        │駕駛執照各│        │                  │、面額200 │
│    │            │              │        │1張、面額5│        │                  │元之消費券│
│    │            │              │        │00元之消費│        │                  │2張、現金3│
│    │            │              │        │券4張、面 │        │                  │000元     │
│    │            │              │        │額200元之 │        │                  │          │
│    │            │              │        │消費券2張 │        │                  │          │
│    │            │              │        │、現金約30│        │                  │          │
│    │            │              │        │00元      │        │                  │          │
├──┼──────┼───────┼────┼─────┼────┼─────────┼─────┤
│ 03 │98年01月23日│臺中市北區一中│ 寅○○ │白色皮夾1 │  扒竊  │辛○○竊盜，累犯，│被害人有領│
│    │19時許      │街「阿SIR茶飲 │        │個、汽機車│        │處有期徒刑月，如│回失竊之現│
│    │            │店」附近      │        │駕駛執照、│        │易科罰金，以新臺幣│金300元   │
│    │            │              │        │健保卡、華│        │壹仟元折算壹日。  │          │
│    │            │              │        │南銀行提款│        │                  │          │
│    │            │              │        │卡、玉山銀│        │                  │          │
│    │            │              │        │行信用卡、│        │                  │          │
│    │            │              │        │永豐銀行信│        │                  │          │
│    │            │              │        │用卡各1張 │        │                  │          │
│    │            │              │        │、現金312 │        │                  │          │
│    │            │              │        │元        │        │                  │          │
├──┼──────┼───────┼────┼─────┼────┼─────────┼─────┤
│ 04 │98年01月24日│臺中市北區一中│ 乙○○ │棕色皮夾1 │  扒竊  │辛○○竊盜，累犯，│除現金外，│
│    │16時許      │街商圈內      │        │個、豐原高│        │處有期徒刑月，如│被害人失竊│
│    │            │              │        │商員生消費│        │易科罰金，以新臺幣│之物品均已│
│    │            │              │        │卡1張、現 │        │壹仟元折算壹日。  │尋獲領回  │
│    │            │              │        │金2553元  │        │                  │          │
├──┼──────┼───────┼────┼─────┼────┼─────────┼─────┤
│ 05 │98年01月24日│臺中市北區一中│ 戊○○ │米色皮夾1 │  扒竊  │辛○○竊盜，累犯，│被害人有領│
│    │16時30分許  │街88號附近    │        │只、國民身│        │處有期徒刑月，如│回遭竊之面│
│    │            │              │        │分證、健保│        │易科罰金，以新臺幣│額500元之 │
│    │            │              │        │卡、華泰銀│        │壹仟元折算壹日。  │消費券6張 │
│    │            │              │        │行提款卡、│        │                  │、面額200 │
│    │            │              │        │花旗銀行信│        │                  │元之消費券│
│    │            │              │        │用卡、玉山│        │                  │4張       │
│    │            │              │        │銀行信用卡│        │                  │          │
│    │            │              │        │、兆豐銀行│        │                  │          │
│    │            │              │        │信用卡各1 │        │                  │          │
│    │            │              │        │張、面額5 │        │                  │          │
│    │            │              │        │00元之消費│        │                  │          │
│    │            │              │        │券6張、面 │        │                  │          │
│    │            │              │        │額200元之 │        │                  │          │
│    │            │              │        │消費券4張 │        │                  │          │
├──┼──────┼───────┼────┼─────┼────┼─────────┼─────┤
│ 06 │98年01月24日│臺中市北區一中│ 甲○○ │棕色皮夾1 │  扒竊  │辛○○竊盜，累犯，│除現金外，│
│    │17時許      │街商圈內      │        │個、健保卡│        │處有期徒刑月，如│被害人失竊│
│    │            │              │        │、台新銀行│        │易科罰金，以新臺幣│之物品均已│
│    │            │              │        │金融卡、花│        │壹仟元折算壹日。  │尋獲領回  │
│    │            │              │        │旗銀行信用│        │                  │          │
│    │            │              │        │卡各1張、 │        │                  │          │
│    │            │              │        │現金2千餘 │        │                  │          │
│    │            │              │        │元        │        │                  │          │
├──┼──────┼───────┼────┼─────┼────┼─────────┼─────┤
│ 07 │98年01月24日│臺中市北區三民│ 卯○○ │綠色皮包1 │  扒竊  │辛○○竊盜，累犯，│被害人失竊│
│    │18時許      │路三段120號前 │        │只、學生證│        │處有期徒刑月，如│之物品均已│
│    │            │              │        │1張、面額5│        │易科罰金，以新臺幣│尋獲，並由│
│    │            │              │        │00元之消費│        │壹仟元折算壹日。  │被害人領回│
│    │            │              │        │券2張、現 │        │                  │          │
│    │            │              │        │金1000元  │        │                  │          │
├──┼──────┼───────┼────┼─────┼────┼─────────┼─────┤
│ 08 │98年01月24日│臺中市北區一中│ 壬○○ │黑色皮夾1 │  扒竊  │辛○○竊盜，累犯，│除現金外，│
│    │18時許      │街商圈內      │        │個、健保卡│        │處有期徒刑肆月，如│被害人失竊│
│    │            │              │        │、兆豐銀行│        │易科罰金，以新臺幣│之物品均已│
│    │            │              │        │VISA金融卡│        │壹仟元折算壹日。  │尋獲領回  │
│    │            │              │        │、汽機車駕│        │                  │          │
│    │            │              │        │駛執照、機│        │                  │          │
│    │            │              │        │車行車執照│        │                  │          │
│    │            │              │        │各1張、現 │        │                  │          │
│    │            │              │        │金92 00元 │        │                  │          │
├──┼──────┼───────┼────┼─────┼────┼─────────┼─────┤
│ 09 │98年01月24日│臺中市北區一中│ 丁○○ │藍色皮夾1 │  扒竊  │辛○○竊盜，累犯，│除現金、國│
│    │19時30分許  │街商圈內      │        │個、健保卡│        │處有期徒刑月，如│泰世華銀行│
│    │            │              │        │、學生證、│        │易科罰金，以新臺幣│金融卡、郵│
│    │            │              │        │汽機車駕駛│        │壹仟元折算壹日。  │局金融卡外│
│    │            │              │        │執照、機車│        │                  │，被害人失│
│    │            │              │        │行車執照、│        │                  │竊之物品均│
│    │            │              │        │國泰世華銀│        │                  │已尋獲領回│
│    │            │              │        │行金融卡、│        │                  │          │
│    │            │              │        │郵局金融卡│        │                  │          │
│    │            │              │        │各1張、現 │        │                  │          │
│    │            │              │        │金300元   │        │                  │          │
├──┼──────┼───────┼────┼─────┼────┼─────────┼─────┤
│ 10 │98年01月24日│臺中市北區一中│ 丙○○ │皮夾1個、 │  扒竊  │辛○○竊盜，累犯，│被害人失竊│
│    │22時30分許  │街49號前      │        │國民身分證│        │處有期徒刑肆月，如│之物品均已│
│    │            │              │        │、汽機車駕│        │易科罰金，以新臺幣│尋獲，並由│
│    │            │              │        │駛執照各1 │        │壹仟元折算壹日。  │被害人領回│
│    │            │              │        │張、現金60│        │                  │          │
│    │            │              │        │00元、日幣│        │                  │          │
│    │            │              │        │4000元    │        │                  │          │
└──┴──────┴───────┴────┴─────┴────┴─────────┴─────┘

司法院資訊處製作；財團法人民間司法改革基金會備份。
